* fuente: /foss/designs/a_zonetic2026/XSCHEM/OPAM/simulation/OPAM.sch/OPAM.spice
* leida via enlace: /foss/designs/a_zonetic2026/spice_blocks/OPAM.spice
* fecha de la fuente: 2026-08-29 17:58   sha1: 6bfae05224
* generado por flatten_spice.py — NO editar a mano
* netlist plana generada por flatten_spice.py (top: OPAM)
* 50 MOSFETs; nets fusionadas por V=0: ninguna
* nombres: los del esquematico; solo llevan la ruta de instancias (Mx1_M4) los -2 que chocaban
* m -> fingers: ninguno
* para generar el layout: nf = numero de dedos
.subckt OPAM VDD INN OUT INP VSS
XM11 net5 net1 VDD VDD pfet_06v0 L=1.0u W=10.0u nf=1
XM12 net11 net6 net5 VDD pfet_06v0 L=1.0u W=10.0u nf=1
XM13 net23 net1 VDD VDD pfet_06v0 L=1.0u W=10.0u nf=1
XM14 net11 net6 net23 VDD pfet_06v0 L=1.0u W=10.0u nf=1
XM15 net9 INP net11 VDD pfet_06v0 L=1.0u W=10.0u nf=1
XM16 net8 INN net11 VDD pfet_06v0 L=1.0u W=10.0u nf=1
XM17 net12 net4 net2 VSS nfet_06v0 L=1.0u W=5.0u nf=1
XM18 net2 net3 VSS VSS nfet_06v0 L=1.0u W=5.0u nf=1
XM19 net12 net4 net24 VSS nfet_06v0 L=1.0u W=5.0u nf=1
XM20 net24 net3 VSS VSS nfet_06v0 L=1.0u W=5.0u nf=1
XM21 net10 INP net12 VSS nfet_06v0 L=1.0u W=5u nf=1
XM22 net7 INN net12 VSS nfet_06v0 L=1.0u W=5u nf=1
XM29 net13 net6 net7 VDD pfet_06v0 L=1.0u W=5u nf=1
XM30 net16 net6 net10 VDD pfet_06v0 L=1.0u W=5u nf=1
XM31 net7 net13 VDD VDD pfet_06v0 L=1.0u W=5u nf=1
XM35 net10 net13 VDD VDD pfet_06v0 L=1.0u W=5u nf=1
XM32 net14 net25 net13 VDD pfet_06v0 L=1.0u W=5.0u nf=1
XM33 net26 net25 net16 VDD pfet_06v0 L=1.0u W=5.0u nf=1
XM23 net14 net4 net8 VSS nfet_06v0 L=1.0u W=2.5u nf=1
XM24 net26 net4 net9 VSS nfet_06v0 L=1.0u W=2.5u nf=1
XM25 net8 net14 VSS VSS nfet_06v0 L=1.0u W=2.5u nf=1
XM26 net9 net14 VSS VSS nfet_06v0 L=1.0u W=2.5u nf=1
XM27 net13 net15 net14 VSS nfet_06v0 L=1.0u W=2.5u nf=1
XM28 net16 net15 net26 VSS nfet_06v0 L=1.0u W=2.5u nf=1
XM34 net17 net18 VDD VDD pfet_06v0 L=1.0u W=10.0u nf=1
XM36 net18 net6 net17 VDD pfet_06v0 L=1.0u W=10.0u nf=1
XM37 net25 net25 net18 VDD pfet_06v0 L=1.0u W=10.0u nf=1
XM38 net25 net4 net19 VSS nfet_06v0 L=1.0u W=5.0u nf=1
XM39 net19 net3 VSS VSS nfet_06v0 L=1.0u W=5.0u nf=1
XM45 net20 net1 VDD VDD pfet_06v0 L=1.0u W=10.0u nf=1
XM46 net15 net6 net20 VDD pfet_06v0 L=1.0u W=10.0u nf=1
XM40 net15 net15 net22 VSS nfet_06v0 L=1.0u W=5.0u nf=1
XM41 net22 net4 net21 VSS nfet_06v0 L=1.0u W=5.0u nf=1
XM42 net21 net22 VSS VSS nfet_06v0 L=1.0u W=5.0u nf=1
XM43 OUT net16 VDD VDD pfet_06v0 L=20.0u W=0.7u nf=1
XM44 OUT net26 VSS VSS nfet_06v0 L=1.0u W=1.0u nf=1
XM4 net29 net1 VDD VDD pfet_06v0 L=1.0u W=10.0u nf=1
XM5 net4 net6 net29 VDD pfet_06v0 L=1.0u W=10.0u nf=1
XM6 net4 net4 VSS VSS nfet_06v0 L=1.0u W=1.0u nf=1
XM7 net28 net1 VDD VDD pfet_06v0 L=1.0u W=10.0u nf=1
XM8 net3 net6 net28 VDD pfet_06v0 L=1.0u W=10.0u nf=1
XM9 net3 net4 net27 VSS nfet_06v0 L=1.0u W=5.0u nf=1
XM10 net27 net3 VSS VSS nfet_06v0 L=1.0u W=5.0u nf=1
XM1 net6 net6 VDD VDD pfet_06v0 L=1.0u W=2u nf=1
XM2 net30 net1 VDD VDD pfet_06v0 L=1.0u W=10.0u nf=1
XM3 net1 net6 net30 VDD pfet_06v0 L=1.0u W=10.0u nf=1
XM47 net31 net6 VSS VSS nfet_06v0 L=1.0u W=1.0u nf=1
XM48 net32 net6 VSS VSS nfet_06v0 L=1.0u W=1.0u nf=1
XM49 net6 net6 net32 VSS nfet_06v0 L=1.0u W=1.0u nf=1
XM50 net1 net6 net31 VSS nfet_06v0 L=1.0u W=1.0u nf=1
XC3 net10 OUT cap_mim_2f0fF c_width=20.0u c_length=10.0u
XC1 OUT net9 cap_mim_2f0fF c_width=20.0u c_length=10.0u
.ends
